臺灣桃園地方法院刑事判決　　　　　　　　　　　　　九十一年度易字第六九四號
　　公　訴　人　臺灣桃園地方法院檢察署檢察官
　　被　　　告　乙○○
右列被告因違反臺灣地區與大陸地區人民關係條例案件，經檢察官提起公訴（九十一
年度偵字第四九二八號），本院判決如左：
    主  文
乙○○違反不得僱用大陸地區人民在臺灣地區從事未經許可之工作之規定，處罰金新
臺幣陸萬元，如易服勞役，以銀元參佰元即新台幣玖佰元折算壹日。
    事  實
一、緣甲○○、丁○○為大陸地區人民，分別於九十年四月六日、同年十月三日以探
    親名義來台。乙○○係桃園縣龍潭鄉○○路九十五號「星星音樂茶坊」負責人，
    明知甲○○及丁○○均係大陸地區人民，並明知未經許可不得非法僱用大陸地區
    人民從事工作，竟仍分別自前揭入境日起至九十一年三月六日止內之某段期間，
    同時以不詳代價非法雇用甲○○、丁○○在其經營之「星星音樂茶坊」，從事未
    經許可之坐檯陪酒唱歌工作，每檯新臺幣（下同）五百元。嗣於九十一年三月六
    日二十一時許，在上址，為警當場查獲甲○○及丁○○陪男客丙○○等人飲酒、
    唱歌。
二、案經桃園縣警察局平鎮分局報請台灣桃園地方法院檢察署檢察官偵查起訴。
    理  由
一、訊據被告乙○○固不否認知悉甲○○、丁○○二人為大陸地區人民，且於九十一
    年三月六日經警查獲時，二人確在被告所開設之「星星音樂茶坊」內陪客人喝酒
    唱歌，惟矢口否認有何僱用二人之行為，辯稱：渠二人僅係到茶坊找伊並消費，
    因見伊忙不過來，才自願幫忙招呼客人，伊並無違反台灣地區與大陸地區人民關
    係條例犯行云云。然查：
    （一）被告雖矢口否認有僱用甲○○、丁○○之行為，惟經傳訊證人即當時到場
          消費之客人丙○○則迭次證稱：該二名大陸女子確係被告乙○○介紹來坐
          檯的，費用則係每人五百元，二人合計共一千元等語（見偵查卷第二十四
          頁、第三十四頁），甲○○、丁○○二人有陪渠等喝酒、唱歌至少一小時
          以上，其間大部分時間均在場作陪等語（見本院九十一年六月十三日審理
          筆錄）。核與證人即當場查獲之警員李明安證稱：伊到達現場時，丁○○
          、甲○○二人「跟男客一起坐在裡面的桌邊，就穿插坐在男客的中間，我
          們一進去，他們就立刻起來」等語相符（見本院九十一年六月十三日審理
          筆錄）。
    （二）被告雖辯稱：證人甲○○、丁○○二人係前往伊店內吧台消費云云，然查
          ，渠二人係在證人丙○○桌邊飲酒、唱歌等情已具論如前，且證人李明安
          更證稱：當時吧台桌面上並無其他飲料、食物等語，被告所稱渠等二人有
          在吧台消費云云，已屬無稽。又被告雖辯稱證人甲○○、丁○○僅係幫忙
          招呼客人云云，然詰之證人甲○○係稱客人叫伊過去聊天，並請伊喝酒；
          證人丁○○更完全否認有招呼客人喝酒乙情，足徵被告上開所辯，亦與證
          人所述不符，尚難憑採。再參諸證人李明安所稱該二名女子係「穿插坐在
          男客中間」之情，堪認證人甲○○、丁○○於上開查獲時間，在被告所開
          設之「星星音樂茶坊」確有提供負責接待客人、坐檯陪酒、唱歌等勞務，
          即無疑義。
    （三）復查，被告初於警訊中供稱客人丙○○等人有點用梅酒消費，然嗣於本院
          中翻異前詞稱：梅酒係伊招待的，但尚未送去云云。然查，證人丙○○等
          人當天係飲用啤酒、高粱酒，並未點用「梅酒」等情，業據其陳述甚明，
          復稽之扣案帳單上清楚載明：梅酒二瓶，單價五百元，金額共一千元，苟
          上開「梅酒」確係被告招待的，又何須載明於帳單內，並詳載單價、金額
          ？又該桌客人僅消費約三千元，被告卻招待價值一千元之梅酒，亦有違常
          情。再參諸其上所載「梅酒」之數量為兩瓶，恰與在場陪酒之女子二名相
          符等情，堪認上開帳單所載「梅酒」云云，即係該二名大陸地區女子陪酒
          之代稱，而陪酒代價則為每人五百元，共計一千元。被告雖否認就證人方
          自玉、丁○○所服勞務另為薪資報酬之給付，然稽之客人丙○○既然就渠
          二人陪酒唱歌之服務，提供每檯五百元之代價，衡情身為該音樂茶坊負責
          人之被告自應從中抽取一定金額，資為證人二人提供勞務服務之對價，就
          其情形仍構成僱用行為，被告及證人為圖卸責，所為並無代價之供述，不
          合常情，顯難遽採。又證人甲○○、丁○○為來台探親之大陸地區人民，
          亦有國人入出境端末查詢報表、中華民國台灣地區旅行證各二紙附卷可稽
          。綜上所述，被告犯行事證明確，應予論罪科刑。
二、核被告乙○○所為，係違反臺灣地區與大陸地區人民關係條例第十五條第四款之
    僱用大陸地區人民在臺灣地區從事未經許可之活動之規定，應依同法第八十三條
    第一項之規定論處。被告係以一雇用行為，同時雇用二名大陸地區人民，觸犯構
    成要件相同之罪名，為同種想像競合犯，應論以一罪。茲審酌被告素行、品行、
    犯罪動機、僱用之情節、對國內勞動市場所生影響、被告未能坦承犯行但犯罪後
    態度良好及其他一切情狀，量處如主文所示之刑，並諭知如易服勞役之折算標準
    ，以茲懲儆。
據上論斷，應依刑事訴訟法第二百九十九條第一項前段、臺灣地區與大陸地區人民關
係條例第十五條第四款、第八十三條第一項、刑法第十一條前段、第五十五條、第四
十二條第二項，罰金罰鍰提高標準條例第二條，判決如主文。
本案經檢察官呂寧莉到庭執行職務。
中      華      民      國    九十一    年      六      月    二十五    日
                                臺灣桃園地方法院刑事第一庭
                                    法  官  陳  永  來
右正本證明與原本無異。
如不服本判決，應於判決送達後十日內向本院提出上訴狀( 應附繕本 )，上訴於
臺灣高等法院。
                                    書記官  洪  明  媚
中        華        民        國   九十一   年    六    月    二十八    日
附論罪科刑依據之法條：
台灣地區與大陸地區人民關係條例第八十三條：
違反第十五條第四款或第五款規定者，處二年以下有期徒刑、拘役或科或併科新臺幣
三十萬元以下罰金。
意圖營利而違反第十五條第五款規定者，處三年以下有期徒刑、拘役或科或併科新臺
幣六十萬元以下罰金。
以犯前項之罪為常業者，處五年以下有期徒刑，得併科新臺幣六十萬元以下罰金。法
人之代表人、法人或自然人之代理人、受僱人或其從業人員，因執行業務犯前三項之
罪者，除前處罰行為人外，對該法人或自然人並科以前三項所定之罰金。但法人之代
表人或自然人對於違反之發生，已盡力為防止行為者，不在此限。
